# **Développeuse Web**

Housna ZOUBEIRI

## Détails personnels

#### Adresse e-mail

housna.zoubeiri@gmail.com

Numéro de téléphone +336 21267842/+269 3330133

#### Adresse

98 rue de PARIS 92110 CLICHY

#### LinkedIn

linkedin.com/in/housna-zoubeiri

# Langages et environnements

environnement	S 
HTML	••••
JavaScript, Vue.js	••••
NodeJS, Express	••••
CSS, SASS	••••
MySQL, MongoDB	••••
Git/GitHub	••••
Langues	
Anglais (665 points	••••
TOEIC en 2002)	
	••••
TOEIC en 2002)	••••

- L'organisation
- La capacité d'écoute
- La réactivité

### Centres d'intérêt

- Sport
- Membre de l'Association « Femmes en Action » de la Région d'Itsandra – Diaspora Comores

#### **Profil**

Après plus de 15 années d'expérience dans les télécommunications, l'intégration web, le développement front-end et back-end font désormais partie de mon quotidien. Autodidacte, autonome et rigoureuse, je souhaiterai m'investir dans cet univers et auprès d'une équipe motivée et créative.

### Compétences

août 2016 - août 2019

- Intégrer une maquette de design en HTML/CSS et de manière dynamique avec JavaScript
- Développer un site responsive avec des animations CSS
- Créer une API REST sécurisée avec Vue.js et le back-end avec NodeJS, Express, MongoDB et MySQL

Directrice de l'International et des Interconnexions

- Utiliser Git et GitHub pour le suivi du projet et son hébergement
- Améliorer le référencement (SEO) et l'accessibilité (WCAG) d'un site

<u>Lien GitHub:</u> https://github.com/HZDevops

# **Expérience professionnelle**

uout 2010	Comores Telecom, Moroni Gestion des relations inter-opérateurs et de la régulation
2008 - 2016	<ul> <li>Chef de Département Roaming&amp;SMS-IW</li> <li>Comores Telecom, Moroni</li> <li>Création du département</li> <li>Négociation des contrats et mise en œuvre technique (tests IREG et TADIG) et commercial du Roaming à l'International</li> </ul>
2005 - 2008	Ingénieur Commutation Mobile Comores Telecom, Moroni • Exploitation et maintenance NSS GSM (2G/3G)
2003 - 2004	Ingénieur test et validation PABX OXE VoIP Alcatel ALTEN, Boulogne-Billancourt  • Mission chez ALCATEL BS : tests de fonctionnalités et de non régression des PABX OmniPCX4400 et OXE

### **Formation**

avr. 2021 - déc. 2021	<b>Développeur Web</b> OpenClassrooms, Paris
sept. 2002 - août 2003	Mastère Spécialisé Réseaux & Services Telecom TELECOM SudParis, Evry
sept. 1999 - août 2002	Ingénieur des Techniques de l'Industrie POLYTECH UPMC, Paris
sept. 1997 - août 1999	<b>DUT Génie Electrique &amp; Informatique Industrielle</b> IUT, Marseille